# “母子颠倒”式重组项目什么程序，涉税事项如何处理

提问人：klevinkong 时间：2016-10-21 00:20:29
请教陈版，自然人甲全资控制A公司，A公司全资控制B公司，现拟把结构变成B公司全资控制A公司，方案怎么设计，能否不增加交易过程中股权转让对价以及相关税收？

回答人：chenyiwei
一般应先由A将其对B公司的股权投资转移给甲，再由甲将对A的股权作为对B的增资投入。具体税务问题请咨询税务专业人士进行筹划。